臺灣高雄地方法院刑事判決　　　　　　　96年度訴字第3224號
公　訴　人　臺灣高雄地方法院檢察署檢察官
被　　　告　甲○○
上列被告因毒品危害防制條例案件，經檢察官提起公訴（96年度
毒偵字第5913號），本院判決如下：
    主  文
甲○○施用第一級毒品，處有期徒刑拾月；又施用第二級毒品，
處有期徒刑肆月。應執行有期徒刑壹年。扣案殘留海洛因之注射
針筒壹支沒收銷燬之。
    事  實
一、甲○○前因施用毒品案件，經本院94年度毒聲字第96號裁定
    送觀察、勒戒後，認無繼續施用毒品之傾向，於民國94年2
    月23日執行完畢釋放，並經臺灣高雄地方法院檢察署檢察官
    以94年度毒偵字第684 號為不起訴處分確定。詎其仍不知悔
    改，於前開觀察、勒戒執行完畢釋放後5 年內，基於施用第
    一級毒品海洛因之犯意，於96年6 月26日16、17時許，在高
    雄市紅毛港附近某地點，以注射針筒注射之方式，施用第一
    級毒品海洛因1 次。又另基於施用第二級毒品甲基安非他命
    之犯意，於96年6 月26日22時許為警採尿前回溯24小時內某
    時許（不含公權力拘束期間），在不詳地點，施用第二級毒
    品甲基安非他命1 次。嗣於96年6 月26日21時25分許，為警
    在高雄市小港區○○○路40號查獲，並扣得殘留海洛因之注
    射針筒1 支。
二、案經高雄市政府警察局小港分局報請臺灣高雄地方法院檢察
    署檢察官偵查起訴。
    理  由
一、訊據被告甲○○固不否認於上開時、地施用第一級毒品海洛
    因，及為警查獲並採尿送驗之事實，惟矢口否認有何施用第
    二級毒品甲基安非他命之犯行，辯稱：伊僅於82年間施用過
    甲基安非他命，之後即未再施用甲基安非他命云云。經查：
  (一)被告於96年6 月26日16、17時許，在高雄市紅毛港附近某地
    點，以注射針筒注射之方式，施用第一級毒品海洛因1 次，
    嗣於同日21時25分許在高雄市小港區○○○路40號為警查獲
    ，經其同意於同日22時許採尿送驗之事實，業經被告供承在
    卷（警卷第2 頁、偵查卷第6 頁、本院卷第40、63頁）。被
    告於96年6 月26日22時許為警採集之尿液，送請高雄市立凱
    旋醫院以氣相層析質譜法（GC/MS） 確認鑑定結果，檢出被
    告尿液中確呈第一級毒品海洛因代謝物嗎啡陽性反應、第二
    級毒品甲基安非他命代謝物甲基安非他命陽性反應，此有該
    院96年7 月9 日轉碼編號A00000000 號濫用藥物尿液檢驗報
    告及高雄市政府警察局小港分局嫌疑人尿液代碼與姓名對照
    表各1 紙在卷為憑（96年度毒偵字第5913號卷第21、22頁）
    。按若以氣相層析質譜儀分析法（GC/MS） 進行確認者，均
    不致產生偽陽性反應，已據行政院管制藥品管理局92年6 月
    20日管檢字第0920004713號函釋明確，而為本院職權上已知
    之事項。本件被告尿液係警方經其同意採集，並於被告面前
    封緘之事實，業據被告陳明在卷（本院卷第63頁），被告既
    無證據證明有何人為因素導致「氣相層析質譜儀法」（GC/M
    S） 檢驗結果有誤，足認被告為警採集之尿液中確實含有施
    用海洛因及甲基安非他命所產生之代謝物無疑。
  (二)又依文獻記載，施用甲基安非他命後24小時內，約有施用劑
    量之70% 由尿中排出，此種毒品於尿液中排出之最長時限，
    受施用劑量、施用方式、個人體質及代謝情況等因素影響，
    因個案而異，一般可檢出之最長時間為1 至5 天等情，亦有
    行政院衛生署管制藥品管理局90年5 月4 日管檢字第93902
    號函影本1 份附卷可稽。足認被告於前揭時、地為警採取尿
    液前回溯24小時內之某時，在不詳地點，確曾施用第二級毒
    品甲基安非他命無訛，被告辯稱其未施用第二級毒品甲基安
    非他命云云，不足採信。
  (三)從而，被告上開所辯，要無足採，本件事證明確，被告犯行
    堪以認定，應予依法論科。
二、按觀察、勒戒或強制戒治執行完畢釋放後，5 年內再犯毒品
    危害防制條例第10條之罪者，檢察官應依法追訴，毒品危害
    防制條例第23條第2 項定有明文。查被告前因施用毒品案件
    ，經本院94年度毒聲字第96號裁定送觀察、勒戒後，認無繼
    續施用毒品之傾向，於民國94年2 月23日執行完畢釋放，並
    經臺灣高雄地方法院檢察署檢察官以94年度毒偵字第684 號
    為不起訴處分確定，有該署刑案資料查註紀錄表、全國施用
    毒品案件紀錄表、臺灣高等法院被告前案紀錄表、上揭臺灣
    高雄地方法院檢察署檢察官不起訴處分書等各1 份在卷可參
    ，是被告於觀察、勒戒執行完畢釋放後，5 年內再犯本件施
    用第一級毒品海洛因、第二級毒品甲基安非他命犯行，依上
    開規定，檢察官逕行起訴，即無不合。
三、按海洛因係毒品危害防制條例第2 條第2 項第1 款所稱之第
    一級毒品，甲基安非他命係同條例第2 條第2 項第2 款所稱
    之第二級毒品，均不得非法持有、施用。核被告所為，係犯
    毒品危害防制條例第10條第1 項及第2 項施用第一級毒品及
    第二級毒品罪。其持有第一級毒品海洛因及第二級毒品甲基
    安非他命之低度行為，各為施用之高度行為吸收，均不另論
    罪。又被告所犯施用第一級毒品、施用第二級毒品等罪間，
    犯意各別，罪名不同，行為有異，應予分論併罰。爰審酌被
    告前經觀察、勒戒後，猶未戒除施用毒品之惡習，其抗拒毒
    品之意志力顯然薄弱，又於犯後飾詞否認犯行，態度不佳，
    惟念及被告施用毒品行為，乃係對其自身健康之戕害行為及
    其犯罪動機、目的、手段等一切情狀，各量處如主文所示之
    刑，並依法定其應執行刑。扣案之注射針筒1 支，經本院送
    高雄醫學大學附設中和紀念醫院檢驗結果，呈海洛因陽性反
    應，有該院96年11月20日報告編號0000-000號檢驗報告在卷
    可稽（本院卷第57頁），足見該注射針筒殘留有第一級毒品
    海洛因而難以析離，應全部視為毒品，不問屬於犯人與否，
    依毒品危害防制條例第18條第1 項前段，宣告沒收銷燬之。
據上論斷，應依刑事訴訟法第第299 條第1 項前段，毒品危害防
制條例第10條第1 項、第2 項、第18條第1 項前段，刑法第11條
前段、第51條第5 款，判決如主文。
本案經檢察官李佳韻到庭執行職務
中　　華　　民　　國　　96　　年　　11　　月　　30　　日
                  刑事第八庭  審判長法  官  李璧君
                                    法  官  曾仁勇
                                    法　官  曾鈴
以上正本證明與原本無異。
如不服本判決應於收受本判決後10日內向本院提出上訴書狀，並
應敘述具體理由，如未敘述上訴理由者，應於上訴期間屆滿後20
日內補提理由書狀於本院（均須按他造當事人之人數附繕本）「
切勿逕送上級法院」。
中　　華　　民　　國　　96　　年　　12　　月　　 4　  日
　　　　　　　　　　　　　　　　　 書記官  曾秀鳳
附錄本判決論罪之法條：
毒品危害防制條例第10條第1項、第2項
